Images du répertoire du notaire Olivier Gaultier pour l'étude IX
Archives nationales de France
Images du répertoire du notaire Olivier Gaultier pour l'étude IX
1er janvier 1635 - 30 avril 1649
MC/RE/IX/2
Etude IX; Gaultier, Olivier
Un registre
Archives nationales de France
Minutes et répertoires: la loi 2008-696 du 15 juillet 2008 relative aux archives a fixé à 75 ans à compter de la date de l'acte, ou à 25 ans à compter de la date du décès de l'intéressé si ce délai est plus bref, le délai de communication des minutes et répertoires des notaires; ce délai est porté à 100 ans à compter de la date de l'acte si le document se rapporte à un mineur (code du Patrimoine, articles L213-2, 4e d et 5e).
Autres documents de l'étude (dossiers de clients, comptabilité...): s'agissant d'archives privées, ces documents sont communicables selon les modalités fixées par le déposant ou le donateur.
Certains documents ne sont pas accessibles sous leur forme originale en raison de leur mauvais état de conservation.
Registre entré aux Archives nationales en 1931.
Images des répertoires de l’étude IX
Archives de l'étude IX
répertoire d'officier public ministériel
- Répertoire chronologique pour la période du 1er janvier 1635 au 30 avril 1649, 1er janvier 1635 - 30 avril 1649; MC/RE/IX/2; Ce répertoire contient 493 feuillets de papier manuscrits, hauteur 36 x largeur 23 cm. Les pages ne sont pas numérotées. Le registre est en bon état.
  Le répertoire contient les informations suivantes: 1. date du mois; 2. nature de l'acte; 3. nom, prénom, des parties.
  Voir dans le registre coté RE/IX/3, f°299 v°- 303 r° un état des pratiques de maître Olivier Gaultier, pour la période de décembre 1636 à mars 1649. L'état des pratiques contient les informations suivantes: le nombre de feuillets du repertoire (449), la liste des minutes manquantes (11), des minutes déchirées ou mangées par les souris (33) et des minutes imparfaites (2), avec la date, le type d'acte et les noms des parties.
  répertoire
  - Page de titre, 1 r°
  - Liste chronologique des actes pour la période du 1er janvier au 31 décembre 1635, 1er janvier - 31 décembre 1635; 2 r°-40 v°
  - Liste chronologique des actes pour la période du 1er janvier au 31 décembre 1636, 1er janvier - 31 décembre 1636; 41 r°-81 r°
  - Liste chronologique des actes pour la période du 1er janvier au 31 décembre 1637, 1er janvier - 31 décembre 1637; 82 r°-124 v°
  - Liste chronologique des actes pour la période du 1er janvier au 31 décembre 1638, 1er janvier - 31 décembre 1638; 125 v°-163 r°
  - Liste chronologique des actes pour la période du 1er janvier au 31 décembre 1639, 1er janvier - 31 décembre 1639; 164 r°-197 v°
  - Liste chronologique des actes pour la période du 1er janvier au 31 décembre 1640, 1er janvier - 31 décembre 1640; 198 r°-238 r°
  - Liste chronologique des actes pour la période du 1er janvier au 31 décembre 1641, 1er janvier - 31 décembre 1641; 238 v°-276 v°
  - Liste chronologique des actes pour la période du 1er janvier au 31 décembre 1642, 1er janvier - 31 décembre 1642; 277 v°-311 r°
  - Liste chronologique des actes pour la période du 1er janvier au 31 décembre 1643, 1er janvier - 31 décembre 1643; 312 r°-343 v°
  - Liste chronologique des actes pour la période du 1er janvier au 31 décembre 1644, 1er janvier - 31 décembre 1644; 344 r°-378 r°
  - Liste chronologique des actes pour la période du 1er janvier au 31 décembre 1645, 1er janvier - 31 décembre 1645; 378 v°-408 v°
  - Liste chronologique des actes pour la période du 1er janvier au 31 décembre 1646, 1er janvier - 31 décembre 1646; 409 v°-435 r°
  - Liste chronologique des actes pour la période du 1er janvier au 31 décembre 1647, 1er janvier - 31 décembre 1647; 436 r°-463 r°
  - Liste chronologique des actes pour la période du 1er janvier au 31 décembre 1648, 1er janvier - 31 décembre 1648; 464 r°-489 v°
  - Liste chronologique des actes pour la période du 1er janvier au 30 avril 1649, 1er janvier - 30 avril 1649; 490 r°-493 r°